# 咨询以公允价值计量的资产和负债问题

提问人：691071920 时间：2022-05-26 17:30:38
非同一控制下收购一家公司，该公司资产评估增值，在合并报表中按照评估值计算折旧摊销，但这里因收购产生的资产评估增值，算不算上市公司年度报告中披露的以公允价值计量的资产和负债，能不能作为以公允价值计量的资产和负债进行披露

回答人：chenyiwei
这里的“公允价值”仅在购买日确定一次，实际上代表购买方在购买日取得这些资产和负债所发生的成本，购买日后即需以此为基础计算折旧、摊销、成本结转等金额，因此本质上仍然是历史成本的确定和计量，而不是公允价值计量。
附注中披露的“以公允价值计量的资产和负债”是指相关会计准则要求持续以公允价值进行后续计量的资产和负债，如以公允价值计量的金融资产和金融负债、采用公允价值模式进行后续计量的投资性房地产等。